臺灣高雄地方法院刑事判決
111年度交簡上字第31號
上  訴  人  臺灣高雄地方檢察署檢察官
被      告  柴俊吉




上列上訴人因被告過失傷害案件，不服本院高雄簡易庭110年度
交簡字第3091號刑事簡易判決（起訴案號：110年度偵字第10555
號），提起上訴，本院管轄之第二審合議庭判決如下：
    主  文
上訴駁回。
    事實及理由
一、本案經本院審理結果，認原審判決之認事用法，均無違誤，
    量刑亦屬妥適，應予維持，爰依刑事訴訟法第455 條之1 第
    3 項準用同法第373 條之規定，引用第一審判決書記載之事
    實、證據及理由（詳如附件）。
二、證據能力部分：本判決引用之證據資料，性質屬傳聞證據者
    ，縱無刑事訴訟法第159 條之1 至第159 條之4 或其他規定
    之傳聞證據例外情形，當事人於本院審理程序時，均明示同
    意有證據能力（交簡上卷第59頁），且本院審酌該等傳聞證
    據製作時之情況，並無違法不當及證明力明顯過低之瑕疵，
    以之作為證據，應屬適當，故依同法第159 條之5 第1 項規
    定，認該等傳聞證據均有證據能力。
三、上訴人即檢察官上訴意旨略以：被告柴俊吉肇事後未向告訴
    人戴憶婷表達歉意，更未賠償分文，犯後態度不佳，告訴人
    於車禍發生至今，行走全需仰賴輪椅移動，原審量刑過輕，
    請求撤銷原判決等語。惟按法院於有罪判決中之量刑，為法
    律賦予法官裁量權之事項，如個案中之量刑符合法律授權目
    的，遵守比例原則及平等原則等一般法律原則，而無裁量逾
    越或濫用者，上級審法院對下級審法院之職權行使，原則上
    應予尊重。
四、經查：就告訴人因本案所受傷勢一節，經本院函詢長庚醫療
    財團法人高雄長庚醫院，結果略以：告訴人於民國110年2月
    6日因車禍至該院就診，嗣於110年2月7日、110年2月24日分
    別實施手術治療，最後一次回診日期為110年10月7日，傷口
    恢復良好，惟右下肢機能尚未完全恢復，然可透過復健治療
    改善等語，有該院111年3月28日長庚院高字第1110350185號
    函在卷可稽（交簡上卷第79-80頁），難認告訴人因本案車
    禍所受傷勢，有何明顯較原審之認定嚴重者；至被告肇事後
    之態度，則經原審於被告犯後態度審酌，而被告未能實際賠
    償告訴人損害一情，亦經被告於本院審理中供述：我從事旅
    遊業，因遭受疫情衝擊導致收入銳減，此外，尚需照護因中
    風而有身障之弟弟，除仰賴保險理賠告訴人外，實無力負擔
    告訴人所要求之賠償金額等語（交簡上卷第90-91頁），亦
    為原審考量於被告家庭經濟狀況之量刑因子。是以，原審以
    被告罪證明確，並審酌被告因疏失釀成本案車禍事故，而使
    告訴人受有本案非輕之傷害，所為實可非難；惟念其犯後坦
    承犯行，態度尚可；兼衡被告本案違反義務之程度、被告於
    警詢時自陳之智識程度與家庭經濟狀況（詳見警卷第1 頁）
    、素行（詳見卷附臺灣高等法院被告前案紀錄表）等一切情
    狀，量處有期徒刑5月，並諭知以新臺幣（下同）1,000元折
    算1日之易科罰金折算標準。本院核其認事用法，均無違誤
    ，並就刑法第57條各款有關量刑審酌事項，已詳加斟酌，量
    刑亦屬妥適，應予維持。檢察官以前詞認原審判決不當提起
    上訴，難認有理由，應予駁回。
據上論斷，應依刑事訴訟法第455條之1第1項、第3項、第368條
、第373 條，判決如主文。
本案經檢察官丁亦慧起訴，檢察官林敏惠到庭執行職務。
中　　華　　民　　國　　111 　年　　5 　　月　　13　　日
                  刑事第八庭  審判長  法  官  林英奇
　　　　　　　　　　　　　　　　　　　法  官  黃傳堯
　　　　　　　　　　　　　　　　　　　法  官  何一宏
以上正本係照原本作成。
不得上訴。
中　　華　　民　　國　　111 　年　　5 　　月　　16　　日
                                      書記官  張瑋庭
附錄本案論罪科刑法條：
《中華民國刑法第284條》
因過失傷害人者，處一年以下有期徒刑、拘役或十萬元以下罰金
；致重傷者，處三年以下有期徒刑、拘役或三十萬元以下罰金。

【附件：本院高雄簡易庭110年度交簡字第3091號刑事簡易判決
】